【裁判字號】    98,易,288
【裁判日期】    980415
【裁判案由】    竊盜
【裁判全文】
臺灣高雄地方法院刑事判決               98年度易字第288號
公  訴  人  臺灣高雄地方法院檢察署檢察官
被      告  甲○○
上列被告因竊盜案件，經檢察官提起公訴（98年度偵字第7058、
7566、8455號），被告就被訴事實為有罪之陳述，經裁定進行簡
式審判程序，本院判決如下：
    主  文
甲○○犯竊盜罪，處有期徒刑肆月，扣案鑰匙壹支沒收；又犯竊
盜罪，處有期徒刑肆月，扣案鑰匙壹支沒收；又犯竊盜罪，處有
期徒刑肆月，扣案鑰匙壹支沒收。應執行有期徒刑拾月，扣案鑰
匙共支沒收。
    犯罪事實及理由
一、犯罪事實：甲○○先後3 次意圖為自己不法之所有，分別為
    下列行為：
  (一)於民國98年2 月13日19時許，在高雄市○鎮區○○路43之2
    號前，甲○○見戊○○所有之車牌號碼KUP-238 號重型機車
    1 輛停放於該處，竟意圖為自己不法之所有，以甲○○所有
    之鑰匙1 支開啟該機車龍頭鎖並發動，得手後騎乘該機車離
    去，嗣戊○○發現該機車失竊乃報警處理，經警調閱監視器
    攝錄畫面後，而於98年2 月14日17時15分循線查獲，並扣得
    甲○○所有供上揭竊盜所用之鑰匙1 支。
  (二)於98年2 月25日10時許，在高雄縣鳳山市○○路250 號「台
    灣網網咖」前，甲○○見鄭美香所有交丙○○所使用之車牌
    號碼OLW-153 號重型機車1 輛停放於該處，竟意圖為自己不
    法之所有，以甲○○所有鑰匙1 支發動該機車而竊取，得手
    後騎乘該機車離去，嗣丙○○發現上開機車遭竊乃報警處理
    ，經警於同日10時55分許循線查獲，並扣得甲○○所有供上
    揭竊盜所用之鑰匙1 支。
  (三)於98年3 月11日14時40分許，在高雄市前鎮區○○○街277
    巷56號旁，甲○○見乙○○所有之車牌號碼JTL- 871號重型
    機車1 輛停放於該處，竟意圖為自己不法之所有，以甲○○
    所有鑰匙1 支開啟該機車龍頭鎖並發動，得手後騎乘該機車
    逃逸，嗣乙○○發現該機車被竊乃報警處理，經警循線於同
    日15時25分查獲，並扣得甲○○所有供上揭竊盜所用之鑰匙
    1 支。
  (四)案經高雄市政府警察局前鎮分局及高雄縣政府警察局鳳山分
    局報請臺灣高雄地方法院檢察署檢察官偵查起訴。
二、認定事實所憑之證據：
  (一)犯罪事實(一)部分：
  １、被告甲○○於警詢、偵訊及本院審理時之自白。
  ２、被害人戊○○於警詢中之指述（見警一卷第8、9頁）。
  ３、扣押筆錄、扣押物品目錄表各1 份（見警一卷第13至16頁
      ）、高雄縣政府警察局車輛尋獲電腦輸入單1 紙（見警一
      卷第18頁）、照片2 張及監視器錄影畫面4 張（見警一卷
      第19至21頁）。
  (二)犯罪事實(二)部分：
  １、被告甲○○於警詢、偵訊及本院審理時之自白。
  ２、被害人丙○○於警詢中之指述（見警二卷第6 頁）。
  ３、扣押筆錄、扣押物品目錄表、贓物認領保管單各1 份（見
      警二卷第7 、8 、10、13頁）、車籍查詢基本資料詳細畫
      面1 份（見警二卷第14頁）、照片5 張（見警二卷第15、
      16頁） 。
  (三)犯罪事實(三)部分：
  １、被告甲○○於警詢、偵訊及本院審理時之自白。
  ２、被害人乙○○於警詢中之指述（見偵三卷第5、6頁）。
  ３、扣押筆錄、扣押物品目錄表、贓物認領保管單各1 份（見
      偵三卷第7 至10、12頁）、警員職務報告1 份（見偵三卷
      第13頁）、照片3 張（見偵三卷第14、15頁）。
三、核被告就犯罪事實(一)至(三)先後3 次所為，均係犯刑法第320
    條第1 項之普通竊盜罪。被告所犯上開3 罪，犯意各別，行
    為互殊，應分論併罰。爰審酌被告前有違反毒品危害防制條
    例、竊盜前科，有臺灣高等法院被告前案紀錄表1 份在卷可
    按，素行非佳，其不思正途以獲取所需，竟為供自己代步使
    用，先後3 次竊取他人之機車，輕忽他人財產權，且法治觀
    念淡薄。另衡以被告犯後均能坦承犯行，態度尚佳，其先後
    3 次所竊機車均已發還被害人領回及其犯罪之動機、目的、
    所生危害、智識程度國中畢業、生活狀況暨檢察官對本案科
    刑範圍意見（各次竊盜有期徒刑4 月）等一切情狀，分別量
    處如主文所示之刑，並定其應執行之刑，以資懲儆。又被告
    就犯罪事實(一)至(三)先後為警查扣之鑰匙各1 支（共3 支），
    均為被告所有，且分別係供上揭3 次竊盜所用之物，業據被
    告於本院審理時供承在卷（見本院卷第9 頁），爰均依刑法
    第38條第1 項第2 款規定，予以宣告沒收。
據上論斷，應依刑事訴訟法第273 之1 第1 項、第284 條之1 、
第299 條第1 項前段、第310 條之2 、第454 條第1 項，刑法第
320 條第1 項、第38條第1 項第2 款、第51條第5 款，刑法施行
法第1 條之1 ，判決如主文。
本案經檢察官丁○○到庭執行職務。
中    華    民    國    98    年    4     月    15    日
                  刑事第五庭  法  官  林永村
以上正本係照原本作成。
如不服本判決應於收受本判決後10日內向本院提出上訴書狀，並
應敘述具體理由，如未敘述上訴理由者，應於上訴期間屆滿後20
日內補提理由書狀於本院（均須按他造當事人之人數附繕本）「
切勿逕送上級法院」。
中    華    民    國    98    年    4     月    15    日
                              書記官  王珮樺
附錄本判決論罪之法條：
中華民國刑法第320條
（普通竊盜罪、竊佔罪）
意圖為自己或第三人不法之所有，而竊取他人之動產者，為竊盜
罪，處5 年以下有期徒刑、拘役或5 百元以下罰金。
意圖為自己或第三人不法之利益，而竊佔他人之不動產者，依前
項之規定處斷。
前二項之未遂犯罰之。


司法院資訊處製作；財團法人民間司法改革基金會備份。
